biškuláttán	biškut+V+IV+Actor+N+SgNomCmp+Cmp#láttán+Sem/Hum+N+Sg+Nom
biškuláttán	biškut+V+IV+Actor+N+SgGenCmp+Cmp#láttán+Sem/Hum+N+Sg+Nom
čuoskuláttán	čuoskut+V+IV+Actor+N+SgNomCmp+Cmp#láttán+Sem/Hum+N+Sg+Nom
čuoskuláttán	čuoskut+V+IV+Actor+N+SgGenCmp+Cmp#láttán+Sem/Hum+N+Sg+Nom
áhkádušán	áhkká+Sem/Hum+N+SgGenCmp+Cmp#dušát+V+TV+Der/n+N+Sg+Nom
áhkádušán	áhkká+Sem/Hum+N+SgGenCmp+Cmp#dušát+V+TV+Der/n+N+Sg+Gen
báhcán	báhcit+V+IV+PrfPrc
bánžán	bánžat+V+IV+Actor+N+Sg+Nom+PxSg1
bánžán	bánžat+V+IV+Actor+N+Sg+Gen+PxSg1
bánžán	bánžat+V+IV+Actor+N+Sg+Acc+PxSg1
bánžán	bánžát+V+IV+PrfPrc
bánžán	bánžát+V+IV+Actio+Nom
bánžán	bánžát+V+IV+Actio+Gen
bánžán	bánžát+V+IV+Actio+Acc
bánžán	bánžát+V+IV+Der/n+N+Sg+Nom
bánžán	bánžát+V+IV+Ind+Prs+Sg1
báđán	báđđit+V+TV+Ind+Prs+Sg1
cágán	cáhkit+V+TV+Ind+Prs+Sg1
cáhkán	cáhkit+V+TV+PrfPrc
cáhkán	cáhkkit+V+IV+Ind+Prs+Sg1
dámán	dámá+Sem/Hum+N+Ess
dámán	dámá+Sem/Hum+N+Sg+Nom+PxSg1
dámán	dámá+Sem/Hum+N+Sg+Gen+PxSg1
dámán	dámá+Sem/Hum+N+Sg+Acc+PxSg1
dulján	dulján+Sem/Hum+N+Sg+Nom
duššán	dušši+N+Sg+Nom+PxSg1
duššán	dušši+N+Sg+Gen+PxSg1
duššán	dušši+N+Sg+Acc+PxSg1
duššán	duššat+V+IV+Actor+N+Sg+Nom+PxSg1
duššán	duššat+V+IV+Actor+N+Sg+Gen+PxSg1
duššán	duššat+V+IV+Actor+N+Sg+Acc+PxSg1
dáisán	dáisat+V+IV+Actor+N+Sg+Nom+PxSg1
dáisán	dáisat+V+IV+Actor+N+Sg+Gen+PxSg1
dáisán	dáisat+V+IV+Actor+N+Sg+Acc+PxSg1
fierán	fierán+N+Sg+Nom
gáskkán	gáskit+V+TV+Ind+Prs+Sg1
gilkkán	gilkit+V+IV+Ind+Prs+Sg1
girttán	girtit+V+IV+Ind+Prs+Sg1
gođán	gođđit+V+TV+Ind+Prs+Sg1
gođán	gođán+N+Sg+Nom
gálán	gállit+V+IV+Ind+Prs+Sg1
gálán	gálán+Sem/Ani+N+Sg+Nom
jámán	jápmit+V+IV+Ind+Prs+Sg1
jurán	jurán+Sem/Ani+N+Sg+Nom
láttán	láttán+Sem/Hum+N+Sg+Nom
lihkán	lihká+N+Ess
lihkán	lihká+N+Sg+Nom+PxSg1
lihkán	lihká+N+Sg+Gen+PxSg1
lihkán	lihká+N+Sg+Acc+PxSg1
linján	linjá+N+Ess
linján	linjá+N+Sg+Nom+PxSg1
linján	linjá+N+Sg+Gen+PxSg1
linján	linjá+N+Sg+Acc+PxSg1
lovttán	loktit+V+TV+Ind+Prs+Sg1
loškkán	loškit+V+IV+Ind+Prs+Sg1
luogán	luogá+N+Ess
luogán	luogá+N+Sg+Nom+PxSg1
luogán	luogá+N+Sg+Gen+PxSg1
luogán	luogá+N+Sg+Acc+PxSg1
láttán	láttán+Sem/Hum+N+Sg+Nom
máizán	máizat+V+IV+Actor+N+Sg+Nom+PxSg1
máizán	máizat+V+IV+Actor+N+Sg+Gen+PxSg1
máizán	máizat+V+IV+Actor+N+Sg+Acc+PxSg1
njágán	njágá+Sem/Ani+N+Ess
njágán	njágá+Sem/Ani+N+Sg+Nom+PxSg1
njágán	njágá+Sem/Ani+N+Sg+Gen+PxSg1
njágán	njágá+Sem/Ani+N+Sg+Acc+PxSg1
njuohpán	njuohppit+V+IV+Ind+Prs+Sg1
njuorddán	njuordit+V+TV+Ind+Prs+Sg1
njágán	njágá+Sem/Ani+N+Ess
njágán	njágá+Sem/Ani+N+Sg+Nom+PxSg1
njágán	njágá+Sem/Ani+N+Sg+Gen+PxSg1
njágán	njágá+Sem/Ani+N+Sg+Acc+PxSg1
nálsán	nálsat+V+IV+Actor+N+Sg+Nom+PxSg1
nálsán	nálsat+V+IV+Actor+N+Sg+Gen+PxSg1
nálsán	nálsat+V+IV+Actor+N+Sg+Acc+PxSg1
ságán	ságá+N+Ess
ságán	ságá+N+Sg+Nom+PxSg1
ságán	ságá+N+Sg+Gen+PxSg1
ságán	ságá+N+Sg+Acc+PxSg1
siiggán	siiggá+N+Ess
siiggán	siiggá+N+Sg+Nom+PxSg1
siiggán	siiggá+N+Sg+Gen+PxSg1
siiggán	siiggá+N+Sg+Acc+PxSg1
skálán	skálá+N+Ess
skálán	skálá+N+Sg+Nom+PxSg1
skálán	skálá+N+Sg+Gen+PxSg1
skálán	skálá+N+Sg+Acc+PxSg1
soiddán	soidit+V+TV+Ind+Prs+Sg1
spánžán	spánžat+V+IV+Actor+N+Sg+Nom+PxSg1
spánžán	spánžat+V+IV+Actor+N+Sg+Gen+PxSg1
spánžán	spánžat+V+IV+Actor+N+Sg+Acc+PxSg1
sálvván	sálvit+V+IV+Ind+Prs+Sg1
villán	villat+V+IV+Actor+N+Sg+Nom+PxSg1
villán	villat+V+IV+Actor+N+Sg+Gen+PxSg1
villán	villat+V+IV+Actor+N+Sg+Acc+PxSg1
vuoján	vuodjit+V+TV+Ind+Prs+Sg1
vuoján	vuoján+Sem/Ani+N+Sg+Nom
šuvggán	šuvgit+V+IV+Ind+Prs+Sg1
báđán	báđđit+V+TV+Ind+Prs+Sg1
háhkán	háhká+Sem/Ani+N+Ess
háhkán	háhká+Sem/Ani+N+Sg+Nom+PxSg1
háhkán	háhká+Sem/Ani+N+Sg+Gen+PxSg1
háhkán	háhká+Sem/Ani+N+Sg+Acc+PxSg1
njáhkán	njáhká+Sem/Ani+N+Ess
njáhkán	njáhká+Sem/Ani+N+Sg+Nom+PxSg1
njáhkán	njáhká+Sem/Ani+N+Sg+Gen+PxSg1
njáhkán	njáhká+Sem/Ani+N+Sg+Acc+PxSg1
